【裁判字號】    97,交聲,5
【裁判日期】    970421
【裁判案由】    違反道路交通管理處罰條例聲明異議
【裁判全文】
臺灣臺北地方法院交通事件裁定           97年度交聲字第5號
原處分機關  臺北市交通事件裁決所
異  議  人
即受處分人  甲○○
上列異議人即受處分人因違反道路交通管理處罰條例案件，對於
臺北市交通事件裁決所民國96年12月18日所為之處分（原處分案
號：北市裁二字第裁22-AOOWCM082號）聲明異議，本院裁定如下
：
    主  文
異議駁回。
    理  由
一、原處分意旨略以：異議人即受處分人甲○○於民國96年10月
    9日下午1時17分許，駕駛車牌號碼9C-6561號自用小客車，
    行經臺北市○○○路與信安街路口，因有未繫安全帶之違規
    行為，為警攔停後填單舉發，原處分機關乃依道路交通管理
    處罰條例第31條第1項之規定，裁處受處分人罰鍰新臺幣
    1,500元。
二、訊據受處分人矢口否認有前揭違規行為，辯稱：伊當時在路
    邊買便當，買完後就上車，看到綠燈趕著走，所以才沒有繫
    安全帶，但是伊在開車過了路口後，就把安全帶繫上，此時
    員警才過來舉發，伊並非故意未繫安全帶云云。
三、按行車前駕駛人應繫妥安全帶，道路交通安全規則第89條第
    1項第5款訂有明文。又汽車行駛於道路上，其汽車駕駛人未
    繫安全帶者，依道路交通管理處罰條例第31條第1項之規定
    ，處駕駛人新臺幣（下同）1500元罰鍰。經查，受處分人駕
    駛汽車於前揭時、地確有未繫安全帶之違規事實，業據證人
    即舉發之員警邱彥穎於本院調查時結證明確在卷，並有本件
    舉發單附卷可稽。受處分人雖以前詞否認有違規之情。惟按
    道路交通管理處罰條例第31條第1項所稱「汽車行駛於道路
    上」，係指駕駛車輛行駛於道路之情形，此規定自不因駕駛
    人是否僅於自己住家附近之道路行駛，或其所行駛路程或時
    間之長短，及其車速快慢與否而異。依受處分人於本院調查
    時自承：伊在路邊買便當，買便當上車就開車，伊上車沒有
    馬上繫安全帶，伊是開車過和平東路的紅綠燈口後，才繫安
    全帶…（當時不是已經行駛在路上，且未繫安全帶？）這點
    伊承認，但是因為伊買完便當上車，將便當放車上，看到剛
    好是綠燈趕著走，所以沒有馬上繫安全帶，就先開車等語。
    可見受處分人已行駛相當之距離，此期間既未依規定繫妥安
    全帶，自與前揭規範意旨有違，是受處分人以其僅短暫距離
    未繫安全帶為由，據以主張免責，難以憑採。
四、綜上所述，本件受處分人確有於前揭時、地，在行駛狀態下
    未繫安全帶之違規行為。從而，原處分機關依前揭道路交通
    管理處罰條例規定裁處受處分人1,500元罰鍰，核無違誤，
    本件異議為無理由，自應將其異議駁回。
據上論斷，應依道路交通案件處理辦法第19條，裁定如主文。
中    華    民    國    97    年    4     月    21    日
                              交通法庭法  官  許泰誠
以上正本證明與原本無異
如不服本裁定應於送達後5日內向本院提出抗告狀
                                書記官  劉麗英
中    華    民    國    97    年    4     月    21    日


司法院資訊處製作；財團法人民間司法改革基金會備份。
